# proverbialiser %[clVerbGroup|1]
[-

-]
    
### <span class='clType'>Infinitif</span> Présent
[|-
|proverbialis%[m|er]|
|]

### <span class='clType'>Infinitif</span> Passé
[|-
|avoir|proverbialis%[m|é]|
|]

### <span class='clType'>Participe</span> Présent
[|-
|proverbialis%[m|ant]|
|]

### <span class='clType'>Participe</span> Passé
[|-
||proverbialis%[m|é]|
|ayant|proverbialis%[m|é]|
|]

### <span class='clType'>Gérondif</span> Présent
[|-
|en proverbialis%[m|ant]|
|]

### <span class='clType'>Gérondif</span> Passé
[|-
|en ayant|proverbialis%[m|é]|
|]

### <span class='clType'>Indicatif</span> Présent
[|-
|je|proverbialis%[m|e]|
|tu|proverbialis%[m|es]|
|il|proverbialis%[m|e]|
|nous|proverbialis%[m|ons]|
|vous|proverbialis%[m|ez]|
|ils|proverbialis%[m|ent]|
|]

### <span class='clType'>Indicatif</span> Passé Composé
[|-
|j'|ai|proverbialis%[m|é]|
|tu|as |proverbialis%[m|é]|
|il|a|proverbialis%[m|é]|
|nous|avons|proverbialis%[m|é]|
|vous|avez|proverbialis%[m|é]|
|ils|ont|proverbialis%[m|é]|
|]

### <span class='clType'>Indicatif</span> Imparfait
[|-
|je|proverbialis%[m|ais]|
|tu|proverbialis%[m|ais]|
|il|proverbialis%[m|ait]|
|nous|proverbialis%[m|ions]|
|vous|proverbialis%[m|iez]|
|ils|proverbialis%[m|aient]|
|]

### <span class='clType'>Indicatif</span> Plus-que-parfait
[|-
|j'|avais|proverbialis%[m|é]|
|tu|avais|proverbialis%[m|é]|
|il|avait|proverbialis%[m|é]|
|nous|avions|proverbialis%[m|é]|
|vous|aviez|proverbialis%[m|é]|
|ils|avaient|proverbialis%[m|é]|
|]

### <span class='clType'>Indicatif</span> Passé Simple
[|-
|je|proverbialis%[m|ai]|
|tu|proverbialis%[m|as]|
|il|proverbialis%[m|a]|
|nous|proverbialis%[m|âmes]|
|vous|proverbialis%[m|âtes]|
|ils|proverbialis%[m|èrent]|
|]

### <span class='clType'>Indicatif</span> Passé Antérieur
[|-
|j'|eus|proverbialis%[m|é]|
|tu|eus|proverbialis%[m|é]|
|il|eut|proverbialis%[m|é]|
|nous|e&ucirc;mes|proverbialis%[m|é]|
|vous|e&ucirc;tes|proverbialis%[m|é]|
|ils|eurent|proverbialis%[m|é]|
|]

### <span class='clType'>Indicatif</span> Futur Simple
[|-
|je|proverbialis%[m|erai]|
|tu|proverbialis%[m|eras]|
|il|proverbialis%[m|era]|
|nous|proverbialis%[m|erons]|
|vous|proverbialis%[m|erez]|
|ils|proverbialis%[m|eront]|
|]

### <span class='clType'>Indicatif</span> Futur Antérieur
[|-
|j'|aurai|proverbialis%[m|é]|
|tu|auras|proverbialis%[m|é]|
|il|aura|proverbialis%[m|é]|
|nous|aurons|proverbialis%[m|é]|
|vous|aurez|proverbialis%[m|é]|
|ils|auront|proverbialis%[m|é]|
|]

### <span class='clType'>Conditionnel</span> Présent
[|-
|je|proverbialis%[m|erais]|
|tu|proverbialis%[m|erais]|
|il|proverbialis%[m|erait]|
|nous|proverbialis%[m|erions]|
|vous|proverbialis%[m|eriez]|
|ils|proverbialis%[m|eraient]|
|]

### <span class='clType'>Conditionnel</span> Passé
[|-
|j'|aurais|proverbialis%[m|é]|
|tu|aurais|proverbialis%[m|é]|
|il|aurait|proverbialis%[m|é]|
|nous|aurions|proverbialis%[m|é]|
|vous|auriez|proverbialis%[m|é]|
|ils|auraient|proverbialis%[m|é]|
|]

### <span class='clType'>Subjonctif</span> Présent
[|-
|que|je|proverbialis%[m|e]|
|que|tu|proverbialis%[m|es]|
|qu'|il|proverbialis%[m|e]|
|que|nous|proverbialis%[m|ions]|
|que|vous|proverbialis%[m|iez]|
|qu'|ils|proverbialis%[m|ent]|
|]

### <span class='clType'>Subjonctif</span> Passé
[|-
|que|j'|aie|proverbialis%[m|é]|
|que|tu|aies|proverbialis%[m|é]|
|qu'|il|ait|proverbialis%[m|é]|
|que|nous|ayons|proverbialis%[m|é]|
|que|vous|ayez|proverbialis%[m|é]|
|qu'|ils|aient|proverbialis%[m|é]|
|]

### <span class='clType'>Subjonctif</span> Imparfait
[|-
|que|je|proverbialis%[m|asse]|
|que|tu|proverbialis%[m|asses]|
|qu'|il|proverbialis%[m|ât]|
|que|nous|proverbialis%[m|assions]|
|que|vous|proverbialis%[m|assiez]|
|qu'|ils|proverbialis%[m|assent]|
|]

### <span class='clType'>Subjonctif</span> Plus-que-parfait
[|-
|que|j'|eusse|proverbialis%[m|é]|
|que|tu|eusses|proverbialis%[m|é]|
|qu'|il|eût|proverbialis%[m|é]|
|que|nous|eussions|proverbialis%[m|é]|
|que|vous|eussiez|proverbialis%[m|é]|
|qu'|ils|eussent|proverbialis%[m|é]|
|]

### <span class='clType'>Impératif</span> Présent
[|-
|proverbialis%[m|e]|
|proverbialis%[m|ons]|
|proverbialis%[m|ez]|
|]

### <span class='clType'>Impératif</span> Passé
[|-
|aie|proverbialis%[m|é]|
|ayons|proverbialis%[m|é]|
|ayez|proverbialis%[m|é]|
|]

